【裁判字號】    96,訴,4686
【裁判日期】    970130
【裁判案由】    違反商業會計法等
【裁判全文】
臺灣臺中地方法院宣示判決筆錄          96年度訴字第4686號
公  訴  人  臺灣臺中地方法院檢察署檢察官
被      告  甲○○
選任辯護人  余欽博律師
上列被告因違反商業會計法等案件，經檢察官提起公訴（九十六
年度偵字第一七九０八號），本院於中華民國九十七年一月三十
日十六時，在本院第三法庭宣示判決，出席職員如下：
      法  官  陳思成
      書記官  吳詩琳
法官起立朗讀判決主文、犯罪事實要旨、處罰條文、附記事項及
告以上訴限制、期間並提出上訴狀之法院，且諭知記載其內容：
一、主    文：
甲○○共同行使偽造私文書，足以生損害於公眾及他人，處有期
徒刑肆月，如易科罰金，以新台幣壹仟元折算壹日；減為有期徒
刑貳月，如易科罰金，以新台幣壹仟元折算壹日；商業發票上美
商「PACIFIC SEAFOOD」公司署名壹枚沒收。又共同行使從事業
務之人，明知為不實之事項，而登載於其業務上作成之文書，足
以生損害於公眾或他人，處有期徒刑月，如易科罰金，以新台
幣壹仟元折算壹日；減為有期徒刑壹月又拾伍日，如易科罰金，
以新台幣壹仟元折算壹日。又公司負責人，為納稅義務人以不正
當方法逃漏稅捐，處有期徒刑陸月，如易科罰金，以新台幣壹仟
元折算壹日；減為有期徒刑月，如易科罰金，以新台幣壹仟元
折算壹日。主刑部分應執行有期徒刑陸月，如易科罰金，以新台
幣壹仟元折算壹日。
二、犯罪事實要旨：
甲○○係杉好國際開發公司（設於臺北市○○區○○路一段一七
０號二樓之二，下稱杉好公司）之資材部經理，負責該公司之進
口採購報關業務，為從事貿易業務之人，而為商業會計法所稱之
商業負責人，杉好公司用以進口貨物所填具之進口報單為附隨公
司業務製作之文書。杉好公司於民國九十五年八月十六日自國外
進口熟凍帝王蟹腳等海鮮貨品，甲○○竟與公司負責人乙○○（
應由檢察官另為適法之偵處）共同基於行使偽造私文書、業務登
載不實文書以及偽造會計憑證，暨為身為納稅義務人之杉好公司
以不正當方法逃漏稅捐之犯意，其中行使偽造私文書、業務登載
不實文書部分並與世清國際有限公司（下稱世清公司）之承辦人
丙○○（亦應由檢察官另為適法之偵處）有犯意之聯絡，共同於
貨物進口之九十五年八月十六日前之八月上旬某日，在杉好公司
設於臺中市○○路七七八號三樓之辦公室內，偽造美國出口商「
PACIFIC SEAFOOD」名義製作可為會計憑證之商業發票一紙（發
票號碼PSG2637號），填載不實之海鮮貨品單價，再由世清公司
之丙○○輾轉委由不知情之美豐報關有限公司承辦人員依上開偽
造商業發票上記載之單價，製作內容不實之進口報單，於貨物進
口之當日持上開經偽造之商業發票及內容不實之進口報單向財政
部關稅總局臺中關稅局報關行使，以不正當方法逃漏進口稅新台
幣（下同）七十一萬七千二百十六元、營業稅二十六萬八千一百
零八元與推廣貿易服務費一千九百二十七元等稅捐，足以生損害
於稅捐機關對於稅捐核課之正確性及上開美國出口商「PACIFIC
SEAFOOD」。
三、處罰條文：
商業會計法第七十一條第三款，稅捐稽徵法第四十七條第一款、
第四十一條，刑法第十一條前段、第二十八條、第二百十六條、
第二百十條、第二百十五條、第五十五條、第四十一條第一項前
段、第五十一條第五款、第二百十九條，刑法施行法第一條之一
第一項、第二項前段，中華民國九十六年罪犯減刑條例第二條第
一項第三款、第七條、第九條、第十條第一項。
四、附記事項：
本件檢察官雖於起訴書中漏未論列被告甲○○所為另犯有刑法第
二百十六條、第二百十條之行使偽造私文書罪，惟此部分犯罪事
實已據檢察官於起訴書中敘明詳細（偽以美商PACIFIC SEAFOOD
名義開立商業發票），且與被告所犯商業會計法第七十一條第三
款之偽造會計憑證部分有想像競合犯之裁判上一罪關係，已為起
訴效力所及，本院復於準備程序時就此部分對被告為罪名之告知
，自應併予審究之。
五、協商判決除有刑事訴訟法第四百五十五條之四第一項第一款
    於本訊問程序終結前，被告撤銷協商合意或檢察官撤回協商
    聲請者；第二款被告協商之意思非出於自由意志者；第四款
    被告所犯之罪非第四百五十五條之二第一項所定得以協商判
    決者；第六款被告有其他較重之裁判上一罪之犯罪事實者；
    第七款法院認應諭知免刑或免訴、不受理者情形之一，及違
    反同條第二項「法院應於協商合意範圍內為判決；法院為協
    商判決所科之刑，以宣告緩刑或二年以下有期徒刑、拘役或
    罰金為限」之規定者外，不得上訴。
六、如不服本判決，而有上開可得上訴情形，得自收受宣示判決
    筆錄送達之日起十日內，敘明具體之上訴理由，向本院提出
    上訴書狀，上訴於第二審法院。
中    華    民    國    97    年    1     月    30    日
                  刑事第三庭  法  官  陳思成
                              書記官  吳詩琳
上正本證明與原本無異。
上訴書如未敘述理由，應於上訴期間屆滿後20日內補提理由書於
本院。
                              書記官  吳詩琳
中    華    民    國    97    年    1     月    30    日
附錄本案論罪科刑法條全文
刑法第二百十六條
行使第二百十條至第二百十五條之文書者，依偽造、變造文書或
登載不實事項或使登載不實事項之規定處斷。
第二百十條
偽造、變造私文書，足以生損害於公眾或他人者，處五年以下有
期徒刑。
刑法第二百十五條
從事業務之人，明知為不實之事項，而登載於其業務上作成之文
書，足以生損害於公眾或他人者，處三年以下有期徒刑、拘役或
五百元以下罰金。
商業會計法第七十一條第三款
商業負責人、主辦及經辦會計人員或依法受託代他人處理會計事
務之人員有下列情事之一者，處五年以下有期徒刑、拘役或科或
併科新臺幣六十萬元以下罰金：
三、偽造或變造會計憑證、會計帳簿報表內容或毀損其頁數。
稅捐稽徵法第四十七條：
本法關於納稅義務人、扣繳義務人及代徵人應處徒刑之規定，於
左列之人適用之：
一、公司法規定之公司負責人。
二、民法或其他法律規定對外代表法人之董事或理事。
三、商業登記法規定之商業負責人。
四、其他非法人團體之代表人或管理人。
稅捐稽徵法第四十一條
納稅義務人以詐術或其他不正當方法逃漏稅捐者，處五年以下有
期徒刑、拘役或科或併科新台幣六萬元以下罰金。


司法院資訊處製作；財團法人民間司法改革基金會備份。
